【裁判字號】    98,易緝,2
【裁判日期】    980123
【裁判案由】    竊盜等
【裁判全文】
臺灣新竹地方法院刑事判決               98年度易緝字第2號
公  訴  人  臺灣新竹地方法院檢察署檢察官
被      告  戊○○
            丙○○
共同指定辯護人  本院公設辯護人乙○○
上列被告等因竊盜等案件，經檢察官提起公訴後（97年度偵字第
2639號、第4838號），聲請改依認罪協商程序而為判決，本院判
決如下：
    主  文
戊○○、丙○○共同犯竊盜罪，各三罪，均各處有期徒刑肆月；
又共同犯寄藏贓物罪，均各處有期徒刑月。均各應執行有期徒
刑壹年貳月。
    事實及理由
一、丙○○、戊○○為夫妻，均有多次竊盜前科，詎其等均不知
    悔改，分別於民國97年2 月23日7 時0 分許、同日18時0 分
    許、同年2 月26日7 時0 分許，利用在六福村主題樂園上班
    前及下班後之時間，共乘車號MXC-213 號機車前往位於新竹
    縣關西鎮○○里○○○路35號富昱電機股份有限公司（下稱
    富昱電機公司），見該公司路旁水溝以不鏽鋼板遮蔽，為將
    不鏽鋼板出售換取金錢，遂先後基於共同意圖為自己不法所
    有之犯意聯絡，徒手竊取富昱電機公司所有，總價約新臺幣
    （下同）5 萬元之不鏽鋼板共計30塊，得手後將不鏽鋼板放
    置在所騎乘機車之腳踏板處，先後載至流動資源回收車出售
    。嗣經調閱監視器錄影設備後而發覺上情。又丙○○、戊○○明知真實姓名、年籍不詳綽號「阿志」之成年男子所交付
    懸掛IOG-676 號車牌之引擎號碼RG090036號機車（引擎號碼
    RG090036號之機車，係車號FG6-916 號之車身，該車為己○○所有，於97年6 月29日1 時許，停放在新竹縣關西鎮○○
    里○○路18號前，於同日16時35分發覺失竊；懸掛之IOG-67
    6 號車牌則係甲○○所有，於97年1 月2 日某時，在桃園縣
    平鎮市○○路666 巷25弄1 號失竊），係來路不明之贓物，
    仍基於共同寄藏贓物之犯意，於97年6 月29日中午某時，受
    「阿志」之寄託而將該贓車藏放在其夫妻所居住位在新竹縣
    關西鎮仁安里牛欄河50號附近貨櫃屋內，以為隱藏。嗣於97
    年6 月29日20時30分許，在上址為警查獲，並起獲前開機車
    與車牌。案經新竹縣政府警察局新埔分局報告臺灣新竹地方
    法院檢察署檢察官偵查起訴。
二、證據：
（一）竊盜部分：
   1、被告戊○○於警詢及偵查中、審理中自白：坦承其與被告
      丙○○竊得該物，並共同販售之事實。
   2、被告丙○○於警詢及偵查中、審理中自白：坦承其與被告
      戊○○竊得該物，並共同販售之事實。
   3、證人即富昱電機公司廠長丁○○於警詢中之證述：證明其
      公司於上揭時地遭竊共30片不鏽鋼板，且經監視器拍攝到
      竊嫌行竊畫面之事實。
   4、監視器光碟片、翻拍照片：證明被告二人於上揭時地騎乘
      機車竊盜之事實。
（二）寄藏贓物部分：
   1、被告戊○○於警詢及偵查中供述、審理中自白：坦承其知
      道「阿志」交付之機車懷疑有問題，故藏放在貨櫃屋內之
      事實。
   2、被告丙○○於警詢及偵查中之供述、審理中自白：坦承同
      意「阿志」寄藏機車在貨櫃屋內之事實。
   3、證人己○○、甲○○於警詢中之證述、台灣新竹地方法院
      檢察署公務電話記錄單（受話人己○○）：證明車號FG6-
      916 號機車，於97年6 月29日16時35分許，發現在新竹縣
      關西鎮○○里○○路18號前失竊之事實、IOG-676 號車牌
      則係於97年1 月2 日在桃園縣平鎮市○○路666 巷25 弄1
      號失竊之事實。
   4、查獲現場照片：證明車號FG6-916 號機車藏放在被告二人
      居住之貨櫃屋內之事實。
   5、贓物認領保管單二紙、車籍查詢基本資料、新竹縣政府車
      輛尋獲電腦輸入單：證明車號FG6-916 號機車與IOG-676
      號車牌係盜贓物之事實。
三、本案經檢察官與被告於審判外達成協商之合意且被告已認罪
    ，其合意內容為：
（一）被告戊○○部分：被告戊○○犯竊盜3 罪，各處有期徒刑
      4 月；又犯寄藏贓物罪，處有期徒刑3 月。應執行有期徒
      刑1 年2 月。
（二）被告丙○○部分：被告丙○○犯竊盜3 罪，各處有期徒刑
      4 月；又犯寄藏贓物罪，處有期徒刑3 月。應執行有期徒
      刑1 年2 月。
四、經查：上開協商合意並無刑事訴訟法第455 條之4 第1 項所
    列情形之一，檢察官聲請改依協商程序而為判決，本院爰不
    經言詞辯論，於協商合意範圍內為協商判決。
五、應適用之法條：刑事訴訟法第455 條之4 第2 項、第455 條
    之8 ，刑法第28條、第320 條第1 項、第349 條第2 項、第
    51條第5 款，刑法施行法第1 條之1 第1 項、第2 項前段，
    判決如主文。
六、本判決除有刑事訴訟法第455 條之4 第1 項第1 款、第2 款
    、第4 款、第6 款、第7 款所定情形之一，或違反同條第2
    項規定者，得自收受判決送達之日起10日內，向本院提出上
    訴書狀，上訴於第二審法院外，不得上訴。
中    華    民    國    98    年    1     月    23    日
                    刑事第五庭  法  官  黃惠玲
以上正本證明與原本無異。
中    華    民    國    98    年    1     月    23    日
                                書記官  鄭明枝
附錄本件論罪科刑應適用法條：
中華民國刑法第320條
意圖為自己或第三人不法之所有，而竊取他人之動產者，為竊盜
罪，處5 年以下有期徒刑、拘役或5 百元以下罰金。
意圖為自己或第三人不法之利益，而竊佔他人之不動產者，依前
項之規定處斷。
前二項之未遂犯罰之。
中華民國刑法第349條
收受贓物者，處3 年以下有期徒刑、拘役或5 百元以下罰金。
搬運、寄藏、故買贓物或為牙保者，處5 年以下有期徒刑、拘役
或科或併科1 千元以下罰金。
因贓物變得之財物，以贓物論。


司法院資訊處製作；財團法人民間司法改革基金會備份。
